Inventaris van het archief van het Directoraat-Generaal Industrie en Diensten (DGID), (1972) 1993-2001
Nationaal Archief, Den Haag
- Taakuitvoering, 2
  - Economische aangelegenheden, -1.82
    - Industrie. Dienstverlening. Handel, -1.824
      - Industrieën en producten van industrieën, -1.824.2
        - Voertuigen, -1.824.2:629
          - Scheepsbouw, -1.824.2:629.12
            - Stukken betreffende het vaststellen en toezeggen van subsidies en budgetten voor de bouw van zeeschepen, 1980 - 2001; 1279-1630; 11 pakken en 341 omslagen
              - Merwede De, Scheepswerf en Machinefabriek BV v/h Van Vliet & Co. te Hardinxveld-Giessendam 1993 - 1999, 1535-1543
                - In opdracht van South Coast Shipping Company Limited te Southampton (Groot-Brittannië) 1997 - 1999, 1535-1536
                - Projectnr. 62577: ten behoeve van een zand- en grindhopperzuiger 1997 - 1998, 1535; omslag
                - Projectnr. 62594: ten behoeve van een zand- en grindhopperzuiger 1997 - 1999, 1536; omslag
                - Projectnr. 57539: ten behoeve van een droge lading schip in opdracht van Spliethoff's Bevrachtingskantoor BV te Amsterdam 1993 - 1995, 1537; omslag
                - Projectnr. 57540: ten behoeve van een droge lading schip in opdracht van Spliethoff's Bevrachtingskantoor BV te Amsterdam 1993 - 1995, 1538; omslag
                - Projectnr. 58732: ten behoeve van een passagiers/containerschip in opdracht van China National Machinery Import & Export Corporation te Shanghai (China) 1994 - 1996, 1539; omslag
                - Projectnr. 59596: ten behoeve van een roll on/roll off in opdracht van Compagnie Morbihannaisse et Nantaisse de Navigation 1995 - 1996, 1540; omslag
                - Projectnr. 59731: ten behoeve van een hopperzuiger in opdracht van Anglo Dutch Dredging Company Ltd te Londen (Groot-Brittannië) 1995 - 1997, 1541; omslag
                - Projectnr. 61363: ten behoeve van een heavy lift cargo tweendeck vessel in opdracht van Mammoet Shipping BV te Amsterdam 1996 - 1997, 1542; omslag
                - Projectnr. 62799: ten behoeve van een sleephopperzuiger in opdracht van Dredging International 1997 - 1999, 1543; omslag
              - Nederlandse Scheepsbouw Maatschappij BV te Amsterdam 1982 - 1993, 1544
                - Projectnr. 103-82-602: ten behoeve van een kraanschip voor Ballast Nedam Groep te Amstelveen 1982 - 1993, 1544; pak
                Nota bene: Zie voor tekeningen de inv.nrs. 2089 en 2090
              - Niestern Sander BV te Delfzijl 1992 - 2000, 1545-1551
                - Niet gehonoreerde steunaanvragen 1992 - 1995, 1545; omslag
                - Projectnr. 58712: ten behoeve van een fast handling flexibox carrier in opdracht van Wijnne & Barends Cargadoors- en Agentuurkantoren BV 1994 - 1995, 1546; omslag
                - Projectnr. 59678: ten behoeve van een fast handling flexibox carrier in opdracht van Wijnne & Barends Cargadoors- en Agentuurkantoren BV 1995, 1547; omslag
                - Projectnr. 61471: ten behoeve van een fast handling carrier in opdracht van Wijnne & Barends Cargadoors- en Agentuurkantoren BV 1996, 1548; omslag
                - Projectnr. 62598: ten behoeve van een zeegaand motorschip in opdracht van Wijnne & Barends Cargadoors- en Agentuurkantoren BV 1997 - 1998, 1549; omslag
                - Projectnr. 63751: ten behoeve van een containerfeeder in opdracht van Navigia Shipping BV 1998 - 1999, 1550; omslag
                - Projectnr. 65603: ten behoeve van een olie- en chemicaliëntanker in opdracht van Petromarine te Frankrijk 1999 - 2000, 1551; omslag
              - Padmos Machinefabriek BV te Stellendam 1994 - 1999, 1552-1554
                - Projectnr. 58736: ten behoeve van een survey sleep- duwboot in opdracht van Van Stee Survey & Supply BV 1994 - 1995, 1552; omslag
                - Projectnr. 62563: ten behoeve van een survey sleep- duwboot in opdracht van Van Stee Survey & Supply BV 1997 - 1999, 1553; omslag
                - Projectnr. 64128: ten behoeve van een sleepboot in opdracht van K & K International BV te Rotterdam 1998 - 1999, 1554; omslag
              - Pattje Shipyards BV te Waterhuizen 1989 - 1999, 1555-1571
                - Niet gehonoreerde steunaanvragen 1995, 1555; omslag
                - Projectnr. 91001: ten behoeve van een gastanker in opdracht van Hartman Schiffahrts GmbH & Co. KG te Leer (Duitsland) 1991 - 1993, 1556; omslag
                - In opdracht van Tecmarine Lines Inc 1996 - 1997, 1557-1559
                - Projectnr. 61443: ten behoeve van een container feeder 300 teu 1996 - 1997, 1557; omslag
                - Projectnr. 61519: ten behoeve van een container feeder 325 teu 1996 - 1997, 1558; omslag
                - Projectnr. 62521: ten behoeve van een container feeder 312 teu 1996 - 1997, 1559; omslag
                - Projectnr. 57333: ten behoeve van een cargoschip in opdracht van Artic Sea Shipping Co Ltd te Limassol (Cyprus) 1996 - 1997, 1560; omslag
                - Projectnr. 58629: ten behoeve van een multi purpose cargo vessel in opdracht van Intership Navigation te Cyprus 1994, 1561; omslag
                - Projectnr. 58630: ten behoeve van een multipurpose cargo vessel in opdracht van Intership Navigation 1994 - 1995, 1562; omslag
                - Projectnr. 58631: ten behoeve van een multipurpose cargo vessel in opdracht van Bergen Shipping 1994 - 1995, 1563; omslag
                - Projectnr. 59513: ten behoeve van een gearless dry cargo vessel in opdracht van Reitdiep BV 1995, 1564; omslag
                - Projectnr. 59587: ten behoeve van een container feeder in opdracht van Atlas Tramship Reederei GmbH 1995 - 1996, 1565; omslag
                - Projectnr. 59722: ten behoeve van een container feeder in opdracht van Amsteldiep BV 1995 - 1996, 1566; omslag
                - Projectnr. 59815: ten behoeve van een container feeder in opdracht van Feeder Lines BV te Groningen 1995 - 1998, 1567; omslag
                - Projectnr. 62782: ten behoeve van een dry cargo vessel in opdracht van Feederlines Borndiep 1997 - 1998, 1568; omslag
                - Projectnr. 63666: ten behoeve van een dry cargo vessel in opdracht van Beheersmaatschappij MS IJsseldiep BV te Groningen 1998 - 1999, 1569; omslag
                - Projectnr. 88001: ten behoeve van een multipurpose fishing and processing vessel in opdracht van Dutch Fishing BV 1989 - 1995, 1570; pak
                - Projectnr. 91002: ten behoeve van een gastanker in opdracht van Hartman Schiffahrts GmbH & Co. KG te Leer (Duitsland) 1991 - 1993, 1571; omslag
              - Peters Scheepswerf BV te Kampen 1991 - 1997, 1572-1579
                - Projectnr. 55751: ten behoeve van een motorvrachtschip in opdracht van S.J. Switynk te Harlingen 1991 - 1993, 1572; omslag
                - Projectnr. 57400: ten behoeve van een zeegaand motorvrachtschip in opdracht van S.J. Switynk te Harlingen 1993 - 1994, 1573; omslag
                - Projectnr. 57401: ten behoeve van een zeegaand motorvrachtschip in opdracht van A. Swytink 1993 - 1995, 1574; omslag
                - Projectnr. 58724: ten behoeve van een vrachtschip in opdracht van Red Seabreeze CV 1994 - 1995, 1575; omslag
                - Projectnr. 59800: ten behoeve van een vrachtschip in opdracht van Rederij Aquarius CV i.o. 1995 - 1996, 1576; omslag
                - Projectnr. 59802: ten behoeve van een vrachtschip in opdracht van Rederij BV Gersom te Werkendam 1995 - 1996, 1577; omslag
                - Projectnr. 61491: ten behoeve van een zeegaand vrachtschip in opdracht van Scheepvaartbedrijf Koerier CV 1996 - 1997, 1578; omslag
                - Projectnr. 92005: ten behoeve van een motorvrachtschip in opdracht van Rederij Linda-Marijke te Delfzijl 1992 - 1993, 1579; omslag
              - Rijnwaal Shipyards BV te Tiel 1982 - 1993, 1580-1581
                - Projectnr. 6267: ten behoeve van een dubbelschroefsleepboot in opdracht van Aruba Ports Authority NV te Oranjestad 1982 - 1993, 1580; omslag
                - Projectnr. 6257: ten behoeve van een eerste kust/havensleepboot in opdracht van BV Scheepvaartmaatschappij PHB te Arkel 1982 - 1993, 1581; omslag
              - Scheepswerven v/h Gebr. van Diepen, BV te Waterhuizen 1991 - 2000, 1582-1588
                - Projectnr. 58588: ten behoeve van een veetransportschip in opdracht van Vroon Australia PTY Limited te Fremantle, Australië 1994 - 1995, 1582; omslag
                - Projectnr. 59512: ten behoeve van een koelschip in opdracht van CV Scheepvaartonderneming Pacific/Beheer Maatschappij Tempo BV te Groningen 1995 - 1996, 1583; omslag
                - Projectnr. 61508: ten behoeve van een cargoship/containership in opdracht van Wagenborg Beheer BV te Delfzijl 1996 - 1999, 1584; omslag
                - Projectnr. 62531: ten behoeve van een veetransportschip in opdracht van Vroon BV 1997 - 1998, 1585; omslag
                - Projectnr. 63701: ten behoeve van een cargo/containerschip in opdracht van Wagenborg Beheer BV te Delfzijl 1998 - 2000, 1586; omslag
                - Projectnr. 91014: ten behoeve van een koelschip in opdracht van Seatrade Groningen BV te Groningen 1991 - 1993, 1587; omslag
                - Projectnr. 92002: ten behoeve van een motorkoelschip in opdracht van scheepvaartonderneming BV Carbic te Waterhuizen 1994 - 1995, 1588; omslag
              - Schelde Nieuwbouw BV te Vlissingen 1998 - 1999, 1589-1590
                - Projectnr. 64027: ten behoeve van een olie/chemicaliën tankschip in opdracht van Azollo BV te Dordrecht 1998 - 1999, 1589; omslag
                - Projectnr. 64129: ten behoeve van een multi purpose cargo ship in opdracht van Rose Pearl Shipping Company Ltd 1998 - 1999, 1590; omslag
              - Slob Scheepswerf BV te Papendrecht 1991 - 1999, 1591-1597
                - Projectnr. 58656: ten behoeve van een sleephopperzuiger in opdracht van Damen Shipyards te Gorinchem 1994 - 1995, 1591; omslag
                - Projectnr. 61487: ten behoeve van een chemicaliën tankschip in opdracht van Breko BV te Papendrecht 1996 - 1997, 1592; omslag
                - Projectnr. 62747: ten behoeve van een chemicaliën tankschip in opdracht van Breko BV te Papendrecht 1997, 1593; omslag
                - Projectnr. 63872: ten behoeve van een zelfvarende sleephopperzuiger 1500 in opdracht van IHC Engineering 1998 - 1999, 1594; omslag
                - Projectnr. 65458: ten behoeve van een zeegaande enkelschroefs chemicaliën tankschip in opdracht van Breko BV 1999, 1595; omslag
                - Projectnr. 91004: ten behoeve van een algemeen zeegaand motorvrachtschip in opdracht van Baum & Co. (Duitsland) 1999, 1596; omslag
                - Projectnr. 92014: ten behoeve van een enkelschroefs zeegaand tankschip in opdracht van Joosten Scheepvaartbedrijf BV te Alblasserdam 1991 - 1993, 1597; omslag
              - Spliethoff's Bevrachtingskantoor BV ten behoeve van de bouw van 6 schepen 1993 - 1996, 1598; omslag
              - Stapel Scheepswerf BV: budgetvaststelling voor de jaren 1993 - 1995 1993 - 1995, 1599; omslag
              - Tille Scheepsbouw Kootstertille BV te Kootstertille 1994 - 2000, 1600-1606
                - Projectnr. 58713: ten behoeve van een container feeder vessel in opdracht van Armawa Shipping & Trading BV te Groningen 1994 - 1996, 1600; omslag
                - Projectnr. 58726: ten behoeve van een container feeder vessel in opdracht van Armawa Shipping & Trading BV te Groningen 1994 - 1996, 1601; omslag
                - Projectnr. 61400: ten behoeve van een container feeder vessel in opdracht van CV Scheepvaartonderneming Heerestraat te Groningen 1996 - 1997, 1602; omslag
                - Projectnr. 62547: ten behoeve van een container feeder vessel in opdracht van CV Scheepvaartonderneming MS IJsseldijk te Delfzijl 1997 - 1998, 1603; omslag
                - Projectnr. 64074: ten behoeve van een 330 TEU container feeder vessel in opdracht van Rade 1998 - 1999, 1604; omslag
                - Projectnr. 65606: ten behoeve van een container feeder vessel ice class in opdracht van CV Scheepvaartonderneming 1999 - 2000, 1605; omslag
                - Projectnr. 65610: ten behoeve van een container feeder vessel ice class in opdracht van Scheepvaartonderneming Dongendijk 1999 - 2000, 1606; omslag
              - Verolme Scheepswerf Heusden (VSH) 1993 - 1998, 1607-1613
                - Niet gehonoreerde steunaanvragen 1993 - 1994, 1607; pak
                - Projectnr. 52668: ten behoeve van een chemicaliën tanker met roestvrijstalen tanks in opdracht van MTS. Dutch Spirit BV i.o. 1994 - 1996, 1608; omslag
                - Projectnr. 58777: ten behoeve van een open containerschip in opdracht van CV Scheepvaartonderneming Reestborg te Delfzijl 1994, 1609; omslag
                - Projectnr. 58783: ten behoeve van een open containerschip in opdracht van CV Scheepvaartonderneming Reggeborg te Delfzijl 1994 - 1995, 1610; omslag
                - Projectnr. 59506: ten behoeve van een chemicaliën tanker in opdracht van MTS. Dutch Chief BV 1995 - 1996, 1611; omslag
                - Projectnr. 59801: ten behoeve van een sleephopperzuiger in opdracht van Westminster Dredging Company Ltd te Fareham (Groot-Brittannië) 1995 - 1997, 1612; omslag
                - Projectnr. 62746: ten behoeve van een sleephopperzuiger in opdracht van Westminster Dredging Company Ltd 1997 - 1998, 1613; omslag
              - Welgelegen Scheepswerf BV te Harlingen 1991 - 2000, 1614-1615
                - Projectnr.63947: ten behoeve van een gastanker in opdracht van Coral Aga BV te Rotterdam 1998 - 2000, 1614; omslag
                - Projectnr. 91053: ten behoeve van een chemicaliëntanker in opdracht van Aleut Ltd 1991 - 1993, 1615; omslag
              - Yssel-Vliet Combinatie BV te Capelle aan den IJssel 1986 - 1996, 1616-1625
                - Projectnr. 55654: ten behoeve van een gastanker in opdracht van Koraal Scheepvaartmaatschappij NV 1991 - 1993, 1616; omslag
                - Projectnr. 56048: ten behoeve van een chemicaliëntanker in opdracht van Tankafrica SA te Parijs, Frankrijk 1991 - 1995, 1617; omslag
                - Projectnr. 57488: ten behoeve van een zwaar ladingschip in opdracht van Kahn Special Transport BV te Rotterdam 1993 - 1995, 1618; omslag
                - Projectnr. 57489: ten behoeve van een zwaar ladingschip in opdracht van Kahn Scheepvaart BV 1993 - 1996, 1619; omslag
                - Projectnr. 59585: ten behoeve van een zwaar ladingschip in opdracht van Kahn Scheepvaart BV te Rotterdam 1995 - 1996, 1620; omslag
                - Projectnr. 86038: ten behoeve van een single crew refrigerated cargo motor vessel in opdracht van Anthony Veder Scheepvaart Maatschappij BV 1986 - 1996, 1621; pak
                - Projectnr. 86039: ten behoeve van een single crew refrigerated cargo motor vessel in opdracht van Anthony Veder Scheepvaart Maatschappij BV 1986 - 1993, 1622; pak
                - Projectnr. 87004: ten behoeve van een trawlerfabriekschip in opdracht van W. van der Zwan & Zonen 1987 - 1993, 1623; omslag
                - Projectnr. 91027: ten behoeve van een chemicaliëntanker in opdracht van Tankafrica te Parijs 1991 - 1993, 1624; omslag
                - Projectnr. 91029: ten behoeve van een gastanker in opdracht van Koraal Scheepvaartmaatschappij NV 1991 - 1993, 1625; omslag
              - YVC Ysselwerf BV te Krimpen aan den IJssel 1995 - 2000, 1626-1630
                Nota bene: Ook IJsselwerf Projects BV
                - Projectnr. 58916: ten behoeve van een containerschip in opdracht van Rederij Master Lemmer BV te Lemmer 1995 - 1998, 1626; omslag
                - Projectnr. 59814: ten behoeve van een containerschip in opdracht van Rederij Master Lemmer BV te Lemmer 1995 - 1998, 1627; omslag
                - Projectnr. 62683: ten behoeve van een containerschip in opdracht van Rederij Master Lemmer BV te Lemmer 1997 - 2000, 1628; omslag
                - Projectnr. 64089: ten behoeve van een platform supply vessel in opdracht van Simon Mokster Rederi (Noorwegen) 1998 - 2000, 1629; omslag
                - Projectnr. 64090: ten behoeve van een supply/standby/rescue/tug vessel in opdracht van Simon Mopkster Rederi AS te Stavanger (Noorwegen) 1998 - 2000, 1630; omslag
            - Stukken betreffende het vaststellen van de jaarbudgetten in het kader van de subsidieregeling voor zeescheepsnieuwbouw ten behoeve van Scheepswerf Haak BV te Zaandam, 1985 - 1995; 1631; pak
            - Stukken betreffende het behandelen van de problematiek rond de afwikkeling van de financiële steunverlening aan de Stichting Houten Schepen, 1985 - 1996; 1632; pak
            - Stukken betreffende het informeren en adviseren van de minister inzake problematiek rondom de reorganisatie van de Rotterdamsche Droogdok Maatschappij en de gevolgen voor de Divisie Energie Systemen, 1986 - 1993; 1633; pak
            - Stukken betreffende het informeren van de minister en het inbrengen van het Nederlands standpunt bij de Europese Commissie inzake de totstandkoming van richtlijnen ten aanzien van steun aan de scheepsbouwindustrie, 1986 - 2001; 1634-1639; 3 pakken, 2 omslagen en 1 stuk
              - Vijfde richtlijn 1986 - 1990, 1634; omslag
              - Zesde en zevende richtlijn 1990- 2001, 1635; pak
              - Zevende richtlijn 1989 - 1996, 1636; pak
              - Wijziging van de zevende richtlijn 1992 - 1996, 1637; pak
              - Wijziging en implementatie van de zevende richtlijn 1993 - 1998, 1638; omslag
              - Achtste richtlijn 1995, 1639; stuk
            - Stukken betreffende het voeren van overleg, het inbrengen van standpunten, alsmede het informeren van de Tweede Kamer inzake de steunverlening aan de scheepsbouw in Europa, 1989 - 1999; 1640-1644; 4 pakken en 1 omslag
              - Het voorbereiden van vergaderingen inzake scheepsbouwsteun van de Industrieraad van de Europese Gemeenschap 1989 - 1996, 1640; omslag
              - Het inbrengen van standpunten bij de Europese Commissie (EC) inzake steunverlening in de scheepsbouwsector, alsmede het verslagleggen van een vergadering van de Raadswerkgroep Scheepsbouw van de Europese Gemeenschap 1990 - 1993, 1641; pak
              - Het voeren van overleg inzake concurrentievervalsende steunverlening in de EEG met betrekking tot de scheepsbouwsector, alsmede het beantwoorden van vragen van de Tweede Kamerleden Leers en Mateman inzake subsidies aan de Spaanse scheepsbouw en van Van der Vlies inzake de positie van Nederlandse werven door de verlening van subsidies door de Noorse en Spaanse overheden 1994 - 1999, 1642; pak
              - Het informeren van de Vaste Kamercommissie voor Economische Zaken van de Tweede Kamer der Staten-Generaal inzake de betrokkenheid van het ministerie bij de aankoop van een veerboot voor de veerdienst op Zeeuws-Vlaanderen, alsmede het uitwerken van het beleid ten aanzien van scheepsbouwsteun 1995 - 1997, 1643; pak
              - Het melden van steun aan de Nederlandse Scheepsbouw aan de Europese Commissie 1996 - 1998, 1644; pak
            - Stukken betreffende het leveren van een bijdrage aan de eventuele totstandkoming van een overeenkomst tot industriële, technologische en wetenschappelijke samenwerking met Noorwegen, 1991 - 1993; 1645; omslag
            - Stukken betreffende het verlenen van financiële steun aan de Stichting Nederlandsche Scheepsbouw Export Centrale (NESEC) ten behoeve van de vermogensversterking en het vermelden van de steunverlening aan de voorzitter van de Eerste Kamer der Staten-Generaal op grond van de Kaderwet Verstrekking Financiële Middelen Economische Zaken, 1992 - 1994; 1646; omslag
            - Stukken betreffende het informeren van de minister met betrekking tot de stand van zaken van de ontwikkelingen bij de Koninklijk Schelde Groep (KSG), 1992 - 1995; 1647; pak
              Nota bene: Zie voor tekeningen de inv.nrs. 2093 - 2095
            - Stukken betreffende het behandelen van het verzoek van BV Scheepswerven Van Diepen te Waterhuizen inzake het verlenen van financiële steun, alsmede het adviseren tot het ophogen van de budgetten voor het verlenen van steun aan scheepswerven, 1993; 1648; omslag
            - Stukken betreffende het laten evalueren van de Subsidieregeling Scheepsnieuwbouw 1991 door Deloitte & Touche te 's-Gravenhage, 1993; 1649; omslag
            - Stukken betreffende het informeren en adviseren van de minister inzake de totstandkoming van het Milieubeleidsadvies Scheepsbouw en Scheepsreparatie, 1993 - 1995; 1650; omslag
            - Stukken betreffende het informeren en adviseren van de minister inzake het leveren van motoren door Stork Wärtsilä Diesel ten behoeve van een order van 4 roll on/roll off schepen voor China, 1993 - 1997; 1651; pak
            - Stukken betreffende het laten verrichten van een onderzoek door Vuyk Engineering BV naar de prijscalculatie van schepen (bouwnummers 1020 en 1021) die in opdracht van Wagenborg Shipping bij Verolme Scheepswerf Heusden zijn gebouwd, 1994 - 1995; 1652; omslag
            - Stukken betreffende het leveren van een bijdrage aan het interdepartementaal overleg inzake de berging van de Russische atoomonderzeeër SSN Komsomolets en het voordeel voor Nederlandse bedrijven dat voorvloeit uit de contacten met de USSR, 1995; 1653; omslag
            - Stukken betreffende het verstrekken van een subsidie aan de HISWA-vereniging ten behoeve van het samenstellen van het ERP (Europese Richtlijn Pleziervaartuigen) Werkboek, 1995 - 1996; 1654; pak
            - Stukken betreffende het leveren van een bijdrage aan de beleidslijn inzake ruimte voor de rivier en de positie van de scheepswerven, 1996; 1655; omslag
            - Stukken betreffende het behandelen van aangelegenheden inzake de mogelijke bouw van een buitendijkse werf (BIO: Buitendijkse Infrastructurele Opzet) en de vestiging van de Duitse werf Meyer in de Eemshaven, 1997 - 1998; 1656-1658; 3 pakken
              - Algemeen 1997 - 1998, 1656-1657
                - 1997 - 1998, 1656; pak
                Nota bene: Zie voor tekening het inv.nr. 2106
                - Bijlage 1997 - 1998, 1657; pak
              - Het informeren van de minister met betrekking tot het bioproject 1997 - 1998, 1658; pak
                Nota bene: Zie voor tekening het inv.nr. 2141
            - Stukken betreffende het verlenen van de opdracht aan het Nederlands Economisch Instituut (NEI) tot het uitvoeren van een onderzoek naar de capaciteitsontwikkeling van de Nederlandse scheepsbouw, 1997 - 1998; 1659; omslag
            - Stukken betreffende het verlenen van subsidie aan het Nederlands Instituut voor Maritiem Onderzoek ten behoeve van het uitvoeren van de Voorstudie All Electric Ship (AES), 1997 - 2000; 1660; pak
              Nota bene: Zie voor cd-rom het inv.nr. 2155
            - Stukken betreffende het voorbereiden van het Algemeen Overleg tussen de minister en de Vaste Kamercommissie voor Economische Zaken der Staten-Generaal inzake scheepsbouwsteun, 1999; 1661; omslag
            - Stukken betreffende het verlenen van de opdracht tot het uitvoeren van het onderzoek " Evaluatie Besluit Subsidies Zeescheepsnieuwbouw 1994 aan Cap Geminin Ernst & Young Nederland te Utrecht, 2000; 1662; pak
        - Vliegtuigindustrie, -1.824.2:629.73
          - Stukken betreffende het behandelen van aangelegenheden inzake NV Koninklijke Nederlandse Vliegtuigfabriek Fokker, 1985 - 1999; 1663-1724; 30 pakken en 32 omslagen
            - Het verzamelen van gegevens inzake Fokker-vestigingen te Hoogeveen en Ypenburg 1985 - 1993, 1663; omslag
            - Het beoordelen van aanvragen tot het financieren van ontwikkelingsactiviteiten van Fokker uit het Revolving Fund van het Nederlands Instituut voor Vliegtuigontwikkeling en Ruimtevaart (NIVR) 1986 - 1993, 1664; omslag
            - Het melden aan de Europese Commissie van steunmaatregelen aan verschillende projecten 1987 - 1996, 1665-1667